臺灣高等法院高雄分院刑事裁定　　　　　94年度交抗字第19號
抗　告　人
即受處分人　　名鴻通運股份有限公司
法定代理人　　張彗
上列抗告人因聲明異議案件，不服臺灣高雄地方法院93年度交聲
字第352 號中華民國94年1 月7 日第一審裁定，提起抗告，本院
裁定如下：
    主  文
抗告駁回。
    理  由
一、本件抗告人即異議人名鴻通運股份有限公司（下稱名鴻公司
    ）所有車牌Ｘ三─一二一號營業貨運曳引車，於民國（下同
    ）93年5 月12日16時11分許，由林作喜駕駛於北上車道，行
    經高速公路員林地磅處時，該車過磅實重為40．72公噸，而
    該車核重為35公噸，超載率達16.34 ％等情，有地磅核重超
    載之報表及內政部警政署國道公路警察局舉發違反道路交通
    管理事件通知單1 份附卷可稽，並據證人即警員施志強於原
    審具結證實。上開超載之違規行為，高雄市政府交通局交通
    事件裁決處依道路交通處罰條例第29條之2 第3 項規定裁處
    罰鍰新台幣16,000元，並無違誤。
二、抗告人原聲明異議意旨指稱：上開曳引車裝載鋼筋，磅秤總
    重為38．7 公噸，於卸下較重之工具後，旋即駛上高速公路
    ，經岡山、新市及新營收費站過磅，均符規定，未有違規超
    載情形，惟一路北經員林地磅處時，過磅總重卻是40．72公
    噸，當時司機林作喜曾向執勤人員抗議地磅不準，然未獲置
    理，林作喜只好自行驅車前往泰豐電子地磅處，磅得總重為
    38．5 公噸，與先前岡山收費站等3 處之過磅總重相同，確
    無違規超載情形，本件係因員林地磅不準，致異義人誤遭罰
    16000 元等情。惟查國道高速公路員林收費站北上之地磅，
    於93年4 月14日經經濟部標準檢驗局度量衡器檢定合格，有
    效期至94年4 月30日止，此有證人施志強提出之經濟部標準
    檢驗局核發之度量衡器檢定合格證書3 紙在卷足憑，是異議
    意旨指摘員林收費站之地磅不準云云，顯屬無據。而國道高
    速公路新市收費站目前並未設置地磅，新營收費站北上地磅
    ，當日並無上開曳引車之過磅資料，岡山收費站亦無該曳引
    車過磅未超重之資料，此經原審函查明確，有交通部台灣區
    ○道高速公路南區工程處函、內政部警政署國道公路警察局
    第四警察隊93年8 月16日函、內政部警政署國道公路警察局
    第五警察隊93年8 月16日函等附卷可證。而異議人又未能提
    出上開三處地磅過磅合格之證據，以供審認。另異議人所提
    出之瑞翔公司及泰豐電子地磅之地磅憑單、秤量傳單，僅能
    證明上開曳引車於當日上高速公路前，及下高速公路後，自
    行過磅之重量，尚不能遽予認定該曳引車行駛高速公路時並
    未超載，均不足為異議人有利之認定；原審因認異議無理由
    ，而為駁回異議之裁定，核無不當，自應予維持。
三、抗告意旨雖又指稱：警員施志強特別下交流道，強行將上開
    林作喜駕駛之曳引車帶回員林收費站過磅，容易造成將過磅
    噸數故意提高之可能，員林收費站地磅處，有錄影存證，可
    就錄影之鋼筋捆數，按每捆固定重量核算，即知總重量等情
    。然查，國道高速公路各收費站之地磅之執勤人員，均屬依
    法執行公務之人員，應無為不實磅量之可能，又無任何證據
    可認定有不實之磅量，抗告意旨空言揣測，自無足採。而員
    林收費站之地磅處，並無錄影之設置，有本院公務電話查詢
    紀錄表在卷可資憑按。是抗告意旨執前詞指摘原裁定不當，
    為無理由，應予駁回。
據上論斷，應依道路交通案件處理辦法第26條、刑事訴訟法第
412條 ，裁定如主文。
中　　華　　民　　國　　94　　年　　2 　　月　　24　　日
                  刑事第八庭    審判長法　官  惠光霞
                                      法　官  李淑惠
                                      法　官  洪慶鐘
以上正本證明與原本無異。
不得再抗告。
中　　華　　民　　國　　94　　年　　3 　　月　　1 　　日
                                      書記官　呂素珍
                                                Ａ
